# 求助版主，关于政府划拨股权的会计处理

提问人：Heidi7777 时间：2023-09-22 20:16:38
您好，陈版主，
背景：
县级国资委于 2018 年成立平台公司A；
2019 年 7 月县政府（不是国资委）出具划拨文件，将交通局下属B公司经评估的净资产 9000 万（净资产评估时点是2018 年 9 月 30 日，有增值）划拨至A公司；
2019 年 9 月交通局与平台公司A签订股权转让协议，自协议签订日，交通局不再享有B公司控制权，划转基准日是2018 年 9 月 30 日。
B公司当时只评估了单体报表，B下面还有几个控股的子公司，没有参与到评估里面。
B公司工商信息变更是在 2019 年 10 月；
然后A公司 2019 年 10 月份，借：长期股权投资 9000 万，贷：实收资本 9000 万。
请问陈版主
1 、这个算同一控制下的企业合并还是非同一控制下的合并？
（交通局不是国资委下面的，但都是属于政府的；这个有点判断不出来是不是同控下的企业合并；）
2 、合并日算哪一天呢？是政府划拨批复文件的那天吗？
（这个还是按照控制权来吗？因为虽然划拨过来股权关系变更了，但是实际上，B公司实际业务运营还和以前保持一致；）
3 、如果是同一控制下企业合并，视同这个B公司一直在A公司这边，但是B公司的成立日要比A公司早的多，这个视同B公司一直在A公司的起始日应该是A公司成立日吗？还是其他时点呢。
4 、A公司的长期股权投资的初始入账价值，应该是评估的净资产吗？还是，合并日那天的B公司合并报表上归母的净资产呢。或者其他的入账价值。
（A公司当时的入账价值是B公司 2018 年 9 月 30 日的单体评估值，而且A公司也没有编制过合并报表，所以没有抵消过；）
5 、如果政府划拨文件，和正确会计操作存在差异的话，我们正常调整会计分录，这两个是不冲突的吧？
按照当时划拨文件来看，需要增加A公司的实收资本的，如果调整，实收资本可以调整吗？
还是说实收资本还是按照政府划拨文件的 9000 万来，然后差额在资本公积里面，资本公积调整的话，就是负数了，这个也是可以嘛？
6 、关于政府划拨股权，日常会计处理有没有相关合并依据或者法则啥的；
我搜到一个 05 版会计制度“4.通过行政划拨方式取得的长期股权投资，按划出单位的账面价值，作为初始投资成本。”，不知道这个条款是否可以用？
还搜到一个，规范“三去一降一补”有关业务的会计处理规定，但是这次背景只是国企重组改革，和前面那个文件也没啥关系。
感谢陈版主{:loveliness:}。盼回。

回答人：chenyiwei
1 、如果该事项是县政府统一部署下的全县国资布局调整重组的一部分（这种可能性相对较大），则作为同一控制下合并处理；如果不是这种情况，则可能参照“三去一降一补”的相关处理规定处理。
2 、合并日为B公司完成工商变更至日，即划转完成日。
3 、参照财政部会计司发布的问题解答（http://kjs.mof.gov.cn/zt/kjzzss/ ... 0211102_3762826.htm），应追溯到B公司的成立日。
4 、根据A公司采用的会计处理模式（同一控制下合并，或者“三去一降一补”下的跨集团划转）而定。但一般理解与评估值无关。
5 、如果增加A公司实收资本，则需履行《公司法》规定的增资程序。建议核对是否符合增资条件及履行了增资程序。